# 关于可供出售金融资产-债券减值问题

提问人：yiran10 时间：2011-08-09 10:27:22
请教各位，关于可供出售金融资产-债券，如果因为加息因素影响，公允价值下降，需要计提减值吗？

回答人：chenyiwei
如果升息导致债券投资的公允价值的下跌是幅度较大的，或者时间较长的（非暂时性），且综合未来利率走势预测来看将在可预见的未来长期处于升息状态，导致其公允价值的下跌在可预见的未来恢复的可能性很小，并且将因此影响到本企业从中获取的未来现金流量或其现值的，可以计提减值准备。当然这是一个涉及高度主观的专业判断的范畴。